---
title: "ABB scraping Data Set"
author: 'En grupo: NOMBRE'
date: "`r Sys.Date()`"
output: html_document
---

```{r setup, include=FALSE}
knitr::opts_chunk$set(echo = TRUE,cahe=TRUE)
```


```{r load_packages, include=FALSE}
#install.packages("tidyverse")
library(tidyverse)
# Alternatively, install just rvest:
#install.packages("rvest")
library(rvest)
```


## Scraping data años 2004 a 2024

Scrapping la web [Euromillones.com.es](https://www.euromillones.com.es/historico/euromillones-anos-anteriores.html) para obtener los resultados de la lotería Euromillones de los  años 2004 a 2024 .

Por ejemplo, para el año 2023:

https://www.euromillones.com.es/historico/resultados-euromillones-2023.html


```{r}
url="https://insideairbnb.com/get-the-data/"
```


```{r}
#leer_abb=function(anyo){
  #anyo=2004
  #https://data.insideairbnb.com/spain/islas-baleares/mallorca/2024-09-13/data/listings.csv.gz
url="https://data.insideairbnb.com/spain/islas-baleares/mallorca/2024-09-13/data/"

lista=c("listings.csv.gz","calendar.csv.gz",
"reviews.csv.gz","listings.csv",
"calendar.csv","reviews.csv",
"neighbourhoods.csv","neighbourhoods.geojson")
anyo=2024

  for (i in 1:length(lista)){
    url2=paste0(url,lista[i])
    download.file(url2,destfile=paste0("data/",anyo,"/",lista[i]))
  }




```

Gurdamos en un objeto

```{r}
save(sorteos_euro_millones_04_24, file = "sorteos_euro_millones_04_24.RData")
```










Cada  data set de la lista es un año  y contiene la fecha del  año del sorteo en una cadena dia-mes y las bolas y estrellas del sorteo.  Además algunos años tienen más variables adicionales. No todos los años tienen el mismo número de sorteos.


Guardamos el obe




2004-2008
2:9
2:9
2:9
2:9
2:9
2009-2015

2:9
2:9
3:10
3:10
3:10
3:10
3:10



2016-2017
3:11 lleva Millon 2016
3:11  2017

18-24
3:11
3:11
3:11
3:11
3:11
3:11
3:11

