---
title: "Airbnb Mallorca Data Analysis"
author: "Angus, Michele, Finn Dicke"
date: "`r Sys.Date()`"
output:
  html_document:
    toc: true
    toc_float: true
    code_folding: hide
    theme: united
  pdf_document:
    toc: true
editor_options: 
  markdown: 
    wrap: 72
---

```{r setup, include=FALSE}
# Load required libraries
library(tidyverse)
#library(kableExtra)
library(sf)
library(ggplot2)
library(tmap)
library(stringr)


# Set global chunk options
knitr::opts_chunk$set(
  echo = TRUE,
  warning = FALSE,
  message = FALSE,
  fig.width = 10,
  fig.height = 6
)
```

# Data Loading

En esta sección se realiza la carga de los datos necesarios para el
análisis del proyecto. El proceso incluye la lectura de diversos
conjuntos de datos, así como la validación básica de la integridad de
los mismos.

1.  **Carga de Datos:**
    -   Se cargan datos de anuncios (`listings_common0_select`)
        almacenados en un archivo `.RData`, los cuales contienen
        información clave sobre los anuncios de Airbnb en Mallorca.
    -   Se leen las reseñas de los usuarios desde un archivo CSV
        comprimido (`reviews.csv.gz`), lo cual incluye datos sobre
        comentarios y fechas asociados a los anuncios.
    -   Se importan los datos de municipios desde otro archivo CSV
        (`neighbourhoods.csv`) y se cargan las geometrías
        correspondientes a los barrios desde un archivo GeoJSON para su
        visualización geoespacial.
2.  **Validación de Datos:**
    -   Se asegura que los datos cargados cumplan con criterios mínimos
        de calidad, como la existencia de los conjuntos necesarios y la
        presencia de columnas clave en los datos de anuncios.
    -   Se proporciona un resumen básico del número de registros
        cargados en cada conjunto de datos para garantizar que el
        proceso de carga se completó correctamente.

Este proceso establece la base para los análisis posteriores, asegurando
que los datos sean consistentes, completos y listos para su exploración
y modelado.

```{r data_loading}
# Function to load and preprocess data
load_airbnb_data <- function() {
    # Load listings data
    load("../clean_data/mallorca/listing_common0_select.RData")
    ls()

    str(listings_common0_select)

    unique(listings_common0_select$date)
    
    # Read reviews data
    reviews = read_csv("../data/mallorca/2023-12-17/reviews.csv.gz")
    str(reviews)

    head(reviews)
    
    # Read neighbourhoods
    municipios = read_csv("../data/mallorca/2023-12-17/neighbourhoods.csv")
    str(municipios)
    
    head(municipios)

    # Leer el archivo GeoJSON
    geojson_sf <- sf::st_read("../data/mallorca/2024-09-13/neighbourhoods.geojson")

    # Crear un mapa

    # interactivo
    tmap_mode("plot") # Cambiar a modo  view/plot   que es interactivo/estático
    tm_shape(geojson_sf) + tm_polygons(col = "cyan", alpha = 0.6) + tm_layout(title = "Mapa - GeoJSON Mallorca con municipios")

    # Return list of processed datasets
    list(
        listings = listings_common0_select,
        reviews = reviews,
        municipios = municipios
    )
}

# Load and preprocess data
airbnb_data <- load_airbnb_data()

# Data validation
validate_data <- function(data) {
    # Add checks for data integrity
    stopifnot(
        "Listings data is missing" = !is.null(data$listings),
        "Reviews data is missing" = !is.null(data$reviews),
        "Listings have required columns" = all(c("id", "price", "neighbourhood_cleansed", "date") %in% colnames(data$listings))
    )
    
    # Print basic data summary
    print("Data Loading Summary:")
    print(paste("Listings records:", nrow(data$listings)))
    print(paste("Reviews records:", nrow(data$reviews)))
    print(paste("Municipalities:", nrow(data$municipios)))
}

# Validate loaded data
validate_data(airbnb_data)
```

# 01 - Tabla Estadísticos Descriptivos

El objetivo del análisis es calcular los estadísticos descriptivos de
las variables *price* y *number_of_reviews* para los apartamentos de
alquiler en los municipios de Mallorca, desglosados por año.

1.  **Preparación de los Datos:** -Se extrae el año de la columna date y
    se agrega como una nueva variable year. -Los datos se agrupan por
    municipio (neighbourhood_cleansed) y año (year) para calcular las
    estadísticas dentro de cada grupo.

2.  **Cálculo de Estadísticos:** -Se calculan las siguientes métricas
    para cada municipio y año: -Media, mediana y desviación estándar de
    (`price`). -Media, mediana y desviación estándar de
    (`number_of_reviews`).

3.  **Presentación de Resultados:** -Los resultados se organizan en una
    tabla clara utilizando la librería kableExtra, que permite un
    formato interactivo y estilizado.

```{r question_1}
# Cargar librerías necesarias
library(dplyr)
library(kableExtra)

# Paso 1: Preparar los datos
# Convertir las fechas a formato 'Year' y agrupar por municipio y año
data_prepared <- listings_common0_select %>%
  mutate(year = format(date, "%Y")) %>%  # Extraer el año de la columna 'date'
  group_by(neighbourhood_cleansed, year)  # Agrupar por municipio y año

# Paso 2: Calcular estadísticos descriptivos
stats <- data_prepared %>%
  summarise(
    mean_price = mean(price, na.rm = TRUE),       # Media del precio
    median_price = median(price, na.rm = TRUE),  # Mediana del precio
    sd_price = sd(price, na.rm = TRUE),          # Desviación estándar del precio
    mean_reviews = mean(number_of_reviews, na.rm = TRUE),       # Media de reseñas
    median_reviews = median(number_of_reviews, na.rm = TRUE),  # Mediana de reseñas
    sd_reviews = sd(number_of_reviews, na.rm = TRUE)           # Desviación estándar de reseñas
  ) %>%
  ungroup()

stats %>%
  kable("html", caption = "Estadísticos descriptivos por municipio y año") %>%
  kable_styling(bootstrap_options = c("striped", "hover", "condensed"), full_width = FALSE)
```

4.  **Conclusión:**

Este análisis revela diferencias significativas en los precios y la
actividad turística entre los municipios y a lo largo del tiempo. Estos
resultados son útiles para identificar tendencias clave en el mercado de
alquiler vacacional en Mallorca. Por ejemplo:

-Incrementos en Precios: Municipios como Andratx muestran una tendencia
de aumento en los precios, lo que podría estar asociado con mayor
demanda o mejoras en las propiedades. -Actividad Turística: Palma de
Mallorca lidera en número de reseñas, lo que destaca su posición como
destino popular.

# 02 - Normality Assessment

En esta sección se realiza un análisis de normalidad sobre variables
clave (`price` y `number_of_reviews`) para dos ubicaciones específicas:
**Pollença** y **Palma de Mallorca**. Este análisis incluye la
filtración de datos relevantes y la visualización de las distribuciones
de las variables seleccionadas.

1.  **Filtración de Datos:**
    -   Se seleccionan datos correspondientes al **13 de septiembre de
        2024**.
    -   Se filtran ubicaciones específicas: **Pollença** y **Palma de
        Mallorca**.
    -   Se limita el rango de precios a valores razonables entre 50 y
        400 euros, para excluir outliers extremos.
2.  **Función para Visualización de Distribuciones:**
    -   Se define una función genérica, `plot_distribution`, que
        permite:
        -   Graficar histogramas de frecuencias con densidad de núcleo
            superpuesta.
        -   Añadir una curva de densidad normal utilizando la media y
            desviación estándar de los datos.
    -   Los gráficos permiten comparar las distribuciones empíricas de
        los datos con una distribución normal teórica.
3.  **Análisis y Visualización:**
    -   Se generan gráficos separados para cada combinación de variable
        (`price` y `number_of_reviews`) y ubicación (**Pollença** y
        **Palma de Mallorca**):
        -   **Pollença:**
            -   Distribución de precios (`price`).
            -   Número de reseñas (`number_of_reviews`).
        -   **Palma de Mallorca:**
            -   Distribución de precios (`price`).
            -   Número de reseñas (`number_of_reviews`).
    -   Cada gráfico incluye:
        -   Histograma con densidad empírica.
        -   Densidad de núcleo en rojo.
        -   Curva de densidad normal en azul (línea discontinua).
4.  **Conclusiones Visuales:**
    -   Estos gráficos permiten evaluar visualmente si las
        distribuciones de las variables clave se aproximan a una
        distribución normal, lo cual es relevante para determinar los
        métodos estadísticos aplicables en análisis posteriores.

Este análisis es una etapa crucial para comprender la naturaleza de los
datos y elegir enfoques estadísticos adecuados para las siguientes fases
del proyecto.

```{r normality_assessment}
# Filter data for the specified date and locations
data_filtered <- airbnb_data$listings %>%
  filter(
    date == as.Date("2024-09-13"),
    neighbourhood_cleansed %in% c("Pollença", "Palma de Mallorca"),
    price > 50 & price < 400 # Filter for valid price range
  )

# Function to plot distribution with histogram, kernel density, and normal density
plot_distribution <- function(data, variable, location) {
  # Extract the data for the given variable and location
  data_subset <- data %>% filter(neighbourhood_cleansed == location)
  values <- data_subset[[variable]]

  # Calculate mean and standard deviation
  mean_val <- mean(values, na.rm = TRUE)
  sd_val <- sd(values, na.rm = TRUE)

  # Create the plot
  ggplot(data_subset, aes_string(x = variable)) +
    geom_histogram(aes(y = ..density..), bins = 30, fill = "skyblue", alpha = 0.6) +
    geom_density(color = "red", size = 1) +
    stat_function(fun = dnorm, args = list(mean = mean_val, sd = sd_val), color = "blue", linetype = "dashed", size = 1) +
    labs(
      title = paste("Distribution of", variable, "in", location),
      x = variable,
      y = "Density"
    ) +
    theme_minimal()
}

# Plot for `price` in Pollença
plot_price_pollenca <- plot_distribution(data_filtered, "price", "Pollença")

# Plot for `price` in Palma
plot_price_palma <- plot_distribution(data_filtered, "price", "Palma de Mallorca")

# Plot for `number_of_reviews` in Pollença
plot_reviews_pollenca <- plot_distribution(data_filtered, "number_of_reviews", "Pollença")

# Plot for `number_of_reviews` in Palma
plot_reviews_palma <- plot_distribution(data_filtered, "number_of_reviews", "Palma de Mallorca")

# Display the plots
print(plot_price_pollenca)
print(plot_price_palma)
print(plot_reviews_pollenca)
print(plot_reviews_palma)

```

# 03 - Comparison & hypothesis testing

En este apartado se compara el precio medio de los alojamientos en los
municipios de Palma y Pollensa, y se realiza un contraste de hipótesis
para determinar si existe una diferencia significativa entre los precios
medios de ambos municipios.

1.  **Preparación de los Datos:**

    -   Se filtran los datos de precios de los alojamientos en Palma y
        Pollensa, limitando el rango de precios entre 50 y 400 euros.
    -   Se calcula el precio medio de los alojamientos en cada
        municipio.

2.  **Comparación de Datos:**

    -   Se calcula la diferencia entre los precios medios de Palma y
        Pollensa.

3.  **Contraste de Hipótesis:**

    -   Se plantea la hipótesis nula y alternativa para el contraste.
    -   Se calcula el p-valor y el intervalo de confianza asociado al
        contraste.

4.  **Conclusión**

    ```{r question_3}
    # Paso 1: Guardar los datos de precios de palma y pollensa entre 50 y 400euros en dos objetos
    palma_prepared <- listings_common0_select %>% 
      filter(city == "Palma" & price >= 50 & price <= 400) %>% 
      pull(price)

    precio_medio_palma <- mean(palma_prepared)#precio medio de palma

    pollensa_prepared <- listings_common0_select %>%
      filter(city == "Pollensa" & price >= 50 & price <= 400) %>% 
      pull(price)

    precio_medio_pollensa <- mean(pollensa_prepared)#precio medio de pollensa

    # Paso 2: Comparar los datos
      diff_precio = precio_medio_palma - precio_medio_pollensa
      
    # Paso 3: Construid la hipótesis nula y alternativa,
    # calculad el p-valor y el intervalo de confiaza asociado al contraste
      
    # H0: No hay diferencia entre los precios medios de Palma y Pollensa
    # H1: Hay diferencia entre los precios medios de Palma y Pollensa
      
    p_value <- t.test(palma_prepared, pollensa_prepared, alternative = "two.sided")$p.value
    conf_int <- t.test(palma_prepared, pollensa_prepared, alternative = "two.sided")$conf.int

    # Paso 4: Justifica tecnicamente la conclusión del contraste.

    # Si el p-valor es menor que el nivel de significancia (0.05), rechazamos la hipótesis nula.
    # En este caso, el p-valor es menor que 0.05, por lo que rechazamos la hipótesis nula.
    # Por lo tanto, hay una diferencia significativa entre los precios medios de Palma y Pollensa.

    # Paso 5: Presentar los resultados de forma clara y concisa

    kable(data.frame(precio_medio_palma, precio_medio_pollensa, diff_precio, p_value, conf_int), 
          col.names = c("Precio medio Palma", "Precio medio Pollensa", "Diferencia de precios", "P-valor", "Intervalo de confianza"), 
          align = "c") %>%
      kable_styling(full_width = F)
    ```

# 04 - Comparación de intervalos, hipotesis y boxplot

En este apartado se contrastan los precios medios de los alojamientos en
Palma entre dos periodos específicos: **17 de diciembre de 2023** y **30
de junio de 2024**. Se realiza un contraste de hipótesis para determinar
si existe una diferencia significativa entre los precios medios en estos
dos periodos.

1.  **Preparación de los Datos:**

    -   Se filtran los datos de precios de los alojamientos en Palma
        para los periodos especificados.
    -   Se calcula el precio medio de los alojamientos en cada periodo.

2.  **Comparación de Datos:**

    -   Se calcula la diferencia entre los precios medios de Palma en
        ambos periodos.

3.  **Contraste de Hipótesis:**

    -   Se plantea la hipótesis nula y alternativa para el contraste.
    -   Se calcula el p-valor y el intervalo de confianza asociado al
        contraste.

4.  **Boxplot:**

    -   Se genera un gráfico de caja (*boxplot*) para visualizar la
        distribución de los precios en Palma en los dos periodos
        comparados.

    ```{r question_4}
    # Pregunta 1: Contrastar si las medias de los precios en Palma entre los periodos “2023-12-17” y “2024-03-23” son iguales.
    # Paso 1: Preparar los datos

    palma_prepared_1 <- listings_common0_select %>% #Guarda precios palma 2023-12-17
      filter(city == "Palma" & date == "2023-12-17") %>% 
      pull(price)

    avg_palma_1 <- mean(palma_prepared_1) #precio medio de palma 2023-12-17

    palma_prepared_2 <- listings_common0_select %>% #Guarda precios palma 2024-06-30
      filter(city == "Palma" & date == "2024-06-30") %>% 
      pull(price)

    avg_palma_2 <- mean(palma_prepared_2) #precio medio de palma 2024-06-30

    # Paso 2: Comparar las medias
    diff_avg_palma <- avg_palma_1 - avg_palma_2

    # Paso 3: Construir la hipótesis nula y alternativa, calcular el p-valor y el intervalo de confianza asociado al contraste

    # H0: No hay diferencia entre los precios medios de Palma en los periodos “2023-12-17” y “2024-06-30”
    # H1: Hay diferencia entre los precios medios de Palma en los periodos “2023-12-17” y “2024-06-30”

    p_value_avg_palma <- t.test(palma_prepared_1, palma_prepared_2, alternative = "two.sided")$p.value
    conf_int_avg_palma <- t.test(palma_prepared_1, palma_prepared_2, alternative = "two.sided")$conf.int

    print(avg_palma_1)
    print(avg_palma_2)
    print(diff_avg_palma)

    # Paso 4: Hacer un boxplot
    boxplot(palma_prepared_1, palma_prepared_2, names = c("2023-12-17", "2024-06-30"), col = c("blue", "red"), main = "Precios medios de Palma en 2023-12-17 y 2024-06-30", ylab = "Precio (€)", xlab = "Fecha")
    ```

# 05 - Proporción e Intervalo de Confianza 2024

En esta sección se analiza la proporción de apartamentos con una
valoración promedio (review_scores_rating) mayor que 4 en los municipios
Palma de Mallorca y Pollença durante el periodo "2024-03-23". Este
análisis examina las diferencias en las proporciones entre ambos
municipios y construye un intervalo de confianza para determinar si
estas diferencias son estadísticamente significativas.

1.  **Extracción de Datos:** -Se filtran los anncios correspondientes a
    los municipos de **Palma de Mallorca** y **Pollença** para el
    periodo "2024-03-23". -Se selecciona la columna
    (`review_scores_rating`) eliminando valores inexistentes (**Na**)
    con `na.omit`. -Los datos resultantes se agrupan por municipio,
    permitiendo realizar cálculos independientes para cada uno.

2.  **Cálculo de Proporciones:**

    -   Se calcula la porporción de apartamentos con
        `review_scores_rating > 4` en cada municipio:
        -**Proporción(p)**: número de apartamentos con
        `review_scores_rating > 4` dividido por el tamaño total de la
        muestra.
    -   Tambiéns e calcula el tamaño de la muestra (n) para cada
        municipio.

3.  **Diferencias Proporcionales:**

-   Se calcula la diferencia entre las proporciones de ambos municipios:
    Diferencia= p_pollença - p_palma

4.  **Intervalo de confianza:**

    -   Se calcula el error estándar para la diferencia de proporciones
        utilizando la fórmula:

    $$ \text{Error estándar} = \sqrt{\frac{p_{\text{Pollença}}(1 - p_{\text{Pollença}})}{n_{\text{Pollença}}} + \frac{p_{\text{Palma}}(1 - p_{\text{Palma}})}{n_{\text{Palma}}}}$$

-Se consruye un intervalo de confianza al 95%:
$$IC = Diferencia \pm z* ErrorEstándar$$

```{r question_5}
# Filtrar los datos para el periodo "2024-03-23" y los municipios deseados
rating_Pollenca= listings_common0_select %>%
  filter(neighbourhood_cleansed=="Pollença" & date=="2024-03-23")
rating_Pollenca=na.omit(rating_Pollenca$review_scores_rating)

rating_Palma= listings_common0_select %>%
  filter(neighbourhood_cleansed=="Palma de Mallorca" & date=="2024-03-23")
rating_Palma=na.omit(rating_Palma$review_scores_rating)

# Calcular la proporción de apartamentos con 'review_scores_rating' > 4 por municipio

#Pollenca
p_Pollenca=mean(rating_Pollenca>4)
n_Pollenca=length(rating_Pollenca)
p_Pollenca
n_Pollenca

#Mallorca
p_Mallorca=mean(rating_Palma>4)
n_Mallorca=length(rating_Palma)
p_Mallorca
n_Mallorca

# Calcular la diferencia de proporciones
diferencia <- p_Pollenca - p_Mallorca

# Calcular el error estándar
error <- sqrt((p_Pollenca * (1 - p_Pollenca) / n_Pollenca) + (p_Mallorca * (1 - p_Mallorca) / n_Mallorca))

# Valor crítico para un intervalo de confianza del 95%
z <- qnorm(0.975)

# Intervalo de confianza
intervalo <- c(diferencia - z * error, diferencia + z * error)

# Resultados finales
list(
  Diferencia = diferencia,
  IC_95 = intervalo,
  Palma_Proporción = p_Mallorca,
  Pollença_Proporción = p_Pollenca
)
```

5.  **Conclusión:** -Proporciones observadas: la proporción de
    apartamentos es mayor en **Palma de Mallorca** que en **Pollença**
    -Este resultado sugiere que los apartamentos en **Palma de
    Mallorca** tienen una valoración promedio significativamente mejor
    que los de **Pollença**, lo que podría reflejar diferencias en la
    calidad de los servicios o en las experiencias de los huéspedes.

# 06 - Proporción e Intervalo de Confianza 2023 y 2024

En esta sección se analiza la proporción de apartamentos con una
valoración promedio (review_scores_rating) mayor que 4 en los municipios
Palma de Mallorca y Pollença durante los periodos “2023-12-17” y
"2024-03-23" . Este análisis examina las diferencias en las proporciones
entre ambos municipios y construye un intervalo de confianza para
determinar si estas diferencias son estadísticamente significativas.

1.  **Filtrado de Datos:** -Se seleccionan los registros
    correspondientes a Palma de Mallorca y Pollença para las fechas
    especificadas (“2023-12-17” y “2024-03-23”), manteniendo las
    columnas id y review_scores_rating.

2.  **Unión de Datos:** -Se combinan los datos de cada municipio entre
    las dos fechas mediante un left_join en la columna id, lo que
    permite comparar las valoraciones entre ambas fechas para los mismos
    apartamentos.

3.**Cálculo de Proporciones:** -Se calcula la proporción de apartamentos
con valoraciones mayores a 4 para cada municipio en la fecha
“2023-12-17”. -Se calcula el número total de observaciones válidas para
cada municipio. -Diferencia de Proporciones: Se obtiene la diferencia
entre las proporciones de ambos municipios.

4.**Error Estándar e Intervalo de Confianza:**

-Se calcula el error estándar para la diferencia de proporciones. -Se
utiliza un valor crítico de la distribución normal estándar (z = 1.96
para un 95% de confianza) para construir el intervalo de confianza.
-Resultados: Se presentan la diferencia de proporciones, el intervalo de
confianza, y las proporciones individuales para cada municipio
(`list()`).

```{r question_6}
library(dplyr)

# Filtrar y combinar datos para Palma de Mallorca
rating_2023M <- listings_common0_select %>%
  filter(neighbourhood_cleansed == "Palma de Mallorca" & date == "2023-12-17") %>%
  arrange(id) %>%
  select(id, review_scores_rating)

rating_2024M <- listings_common0_select %>%
  filter(neighbourhood_cleansed == "Palma de Mallorca" & date == "2024-03-23") %>%
  arrange(id) %>%
  select(id, review_scores_rating)

rating_23_24_M <- rating_2023M %>%
  left_join(rating_2024M, by = "id", suffix = c("_2023", "_2024"))

# Filtrar y combinar datos para Pollença
rating_2023P <- listings_common0_select %>%
  filter(neighbourhood_cleansed == "Pollença" & date == "2023-12-17") %>%
  arrange(id) %>%
  select(id, review_scores_rating)

rating_2024P <- listings_common0_select %>%
  filter(neighbourhood_cleansed == "Pollença" & date == "2024-03-23") %>%
  arrange(id) %>%
  select(id, review_scores_rating)

rating_23_24_P <- rating_2023P %>%
  left_join(rating_2024P, by = "id", suffix = c("_2023", "_2024"))

# Calcular proporciones para Pollença
p_Pollenca <- mean(rating_23_24_P$review_scores_rating_2023 > 4, na.rm = TRUE)
n_Pollenca <- sum(!is.na(rating_23_24_P$review_scores_rating_2023))

# Calcular proporciones para Palma de Mallorca
p_Mallorca <- mean(rating_23_24_M$review_scores_rating_2023 > 4, na.rm = TRUE)
n_Mallorca <- sum(!is.na(rating_23_24_M$review_scores_rating_2023))

# Calcular diferencia de proporciones
diferencia <- p_Pollenca - p_Mallorca

# Calcular el error estándar
error <- sqrt((p_Pollenca * (1 - p_Pollenca) / n_Pollenca) +
                (p_Mallorca * (1 - p_Mallorca) / n_Mallorca))

# Valor crítico para un intervalo de confianza del 95%
z <- qnorm(0.975)

# Calcular intervalo de confianza
intervalo <- c(diferencia - z * error, diferencia + z * error)

# Resultados finales
list(
  Diferencia = diferencia,
  IC_95 = intervalo,
  Palma_Proporción = p_Mallorca,
  Pollença_Proporción = p_Pollenca
)
```

5.  **Conclusión:** Diferencia de proporciones: −Sugiere que Palma tiene
    una mayor proporción de apartamentos altamente valorados. -Intervalo
    de confianza (95%): **[−0.0818,−0.0416]**, que no incluye el valor
    0, indicando que la diferencia es estadísticamente significativa.
    Esto sugiere que los apartamentos en Palma de Mallorca tienen, en
    promedio, una mayor proporción de valoraciones altas en comparación
    con Pollença durante las fechas analizadas.

# 07 - Zipf's Law

En esta sección se analiza la Ley de Zipf aplicada a los comentarios de
reseñas en **Palma de Mallorca**. Este análisis examina la relación
entre la frecuencia de longitudes de comentarios y su rango, incluyendo
transformaciones logarítmicas para verificar el cumplimiento de esta ley
en el conjunto de datos.

1.  **Extracción de Datos:**
    -   Se filtran los **anuncios** correspondientes a **Palma de
        Mallorca** para obtener sus identificadores (`id`).
    -   Se seleccionan únicamente las reseñas asociadas a estos
        anuncios.
    -   Se calcula la longitud de cada comentario en palabras utilizando
        la función `str_count`.
2.  **Cálculo de Frecuencias:**
    -   Se determina la frecuencia de cada longitud de comentario y se
        organiza en orden descendente de frecuencia.
    -   Se añaden las siguientes columnas:
        -   **Rank:** Posición de cada longitud de comentario en función
            de su frecuencia, con mayor frecuencia asignada al rango más
            alto.
        -   **Log(Frequency):** Transformación logarítmica de la
            frecuencia.
        -   **Log(Rank):** Transformación logarítmica del rango.
    -   Se filtran los datos para analizar rangos entre 10 y 1000,
        excluyendo outliers extremos.
3.  **Regresiones Lineales:**
    -   Se realizan tres regresiones lineales para explorar la relación
        entre frecuencia y rango:
        -   Frecuencia (`frequency`) vs. Rango (`rank`).
        -   Frecuencia (`frequency`) vs. Logaritmo del rango
            (`log(rank)`).
        -   Logaritmo de la frecuencia (`log(frequency)`) vs. Logaritmo
            del rango (`log(rank)`) — Esta es la más relevante para
            evaluar la Ley de Zipf.
    -   Se presentan los resúmenes de cada modelo, incluyendo
        coeficientes y métricas de ajuste.
4.  **Visualización de Resultados:**
    -   Se generan tres gráficos para interpretar los datos y las
        relaciones lineales:
        -   **Frecuencia vs. Rango:** Puntos de datos con línea de
            regresión.
        -   **Frecuencia vs. Log(Rango):** Visualización
            semi-logarítmica.
        -   **Log(Frecuencia) vs. Log(Rango):** Gráfico log-log,
            principal para la Ley de Zipf.
    -   Cada gráfico incluye puntos de datos y líneas de ajuste
        generadas por los modelos de regresión lineal.
5.  **Conclusión:**
    -   Este análisis permite evaluar si las longitudes de comentarios
        de reseñas en Palma de Mallorca siguen un patrón consistente con
        la Ley de Zipf.
    -   Los gráficos log-log y los resultados de regresión proporcionan
        evidencia visual y estadística sobre esta relación.

El cumplimiento de la Ley de Zipf puede ser indicativo de patrones
universales en los datos textuales, relevantes para estudios de
lingüística, comportamiento y análisis de datos. Este análisis
constituye una parte integral de la comprensión de las características
subyacentes del conjunto de datos.

```{r Zipfs_law}
# Save all the listings in Palma
palma_listing_ids <- airbnb_data$listings %>%
  filter(neighbourhood_cleansed == "Palma de Mallorca") %>%
  pull(id)  # Extract as a vector

# Extract only the reviews for Palma
palma_reviews <- airbnb_data$reviews %>%
  filter(as.character(listing_id) %in% as.character(palma_listing_ids))

# Calculate the length of each comment in words
palma_reviews <- palma_reviews %>% 
  mutate(comment_length = str_count(comments, "\\w+"))

# Compute the frequency of each comment length
length_freq <- palma_reviews %>% 
  count(comment_length, name = "frequency") %>% 
  arrange(desc(frequency))

# Add rank and log transformations for Zipf's analysis
length_freq <- length_freq %>% 
  mutate(
    rank = rank(-frequency, ties.method = "first"), # Rank by descending frequency
    log_frequency = log(frequency),
    log_rank = log(rank)
  ) %>% 
  filter(rank > 10 & rank < 1000) # Filter for specific rank range

# Perform linear regressions
# Regression of frequency vs. rank
model_freq_rank <- lm(frequency ~ rank, data = length_freq)
summary(model_freq_rank)

# Regression of frequency vs. log(rank)
model_freq_logrank <- lm(frequency ~ log_rank, data = length_freq)
summary(model_freq_logrank)

# Regression of log(frequency) vs. log(rank) - most relevant for Zipf's law
model_logfreq_logrank <- lm(log_frequency ~ log_rank, data = length_freq)
summary(model_logfreq_logrank)

# Plot the results
# Frequency vs Rank
ggplot(length_freq, aes(x = rank, y = frequency)) +
  geom_point(alpha = 0.6) +
  geom_smooth(method = "lm", se = TRUE, color = "red") +
  labs(
    title = "Frequency vs Rank",
    x = "Rank",
    y = "Frequency"
  ) +
  theme_minimal()

# Frequency vs Log(Rank)
ggplot(length_freq, aes(x = log_rank, y = frequency)) +
  geom_point(alpha = 0.6) +
  geom_smooth(method = "lm", se = TRUE, color = "blue") +
  labs(
    title = "Frequency vs Log(Rank)",
    x = "Log(Rank)",
    y = "Frequency"
  ) +
  theme_minimal()

# Log(Frequency) vs Log(Rank)
ggplot(length_freq, aes(x = log_rank, y = log_frequency)) +
  geom_point(alpha = 0.6) +
  geom_smooth(method = "lm", se = TRUE, color = "green") +
  labs(
    title = "Log(Frequency) vs Log(Rank)",
    x = "Log(Rank)",
    y = "Log(Frequency)"
  ) +
  theme_minimal()
```
